# 关于以权益支付的股权激励等待期确认相应费用的计算问题

提问人：14722022264 时间：2022-06-07 17:42:37
@chenyiwei 求助陈版主，某公司有股权激励计划，授予员工股票期权，等待期三年，三年后可以按照确定的某一个价格行权。根据注册会计师教材，假设离职率为 0 ，等待期每一期确认的费用=行权数量*（授予日公允价值-行权价格）/3。
根据证监会监管规则适用指引会计类第一号1-13的规定：“一次授予、分期行权”，即在授予日一次授予给员工若干权益工具，之后每年分批达到可行权条件。每个批次是否可行权的结果通常是相对独立的，即每一期是否达到可行权条件并不会直接影响其他几期是否能够达到可行权条件。在会计处理时应将其作为同时授予的几个独立的股份支付计划。例如，在一次授予、分三年行权的股份支付计划中，应当将其视同为三个独立的股份支付计划，分别确定每个计划的等待期。公司应根据每个计划在授予日的公允价值估计股份支付费用，在其相应的等待期内，按照各计划在某会计期间内等待期长度占整个等待期长度的比例进行分摊。
是否应将上面的股权激励计划视为 3 个，考虑离职率为 0 的前提下，第一期确认的股权激励费用为行权数量（授予日公允价值 - 行权价格） /3+ 行权数量（授予日公允价值-行权价格）/6+行权数量*（授予日公允价值-行权价格）/9。
请问陈版主，以上两种做法哪个更符合实务的要求？

回答人：chenyiwei
“某公司有股权激励计划，授予员工股票期权，等待期三年，三年后可以按照确定的某一个价格行权”，这是三年后一次性全部解锁，还是 3 年内每年解锁1/3？
如果是三年后一次性全部解锁，则应将全部股份支付费用在等待期内均摊。
如果是分三年每年授予1/3，则如你所述，按照“一次授予、分期解锁”的模式处理。